

## Мультидициплинарный дизайнер, днем

Разработка фирменного стиля, UX/UI и цифровых продуктов

#### Медиа-художник, ночью

Создание арт работ

Сейчас в Москве, Россия

## Компетенции

- → Разработка фирменного стиля
- → UI/UX-дизайн и исследования
- → Дизайн цифровых продуктов
- → Веб-дизайн, создание лендингов
- → Дизайн многостраничных изданий
- → Коммуникационный дизайн
- → Дизайн печатной продукции
- → Каллиграфия
- → Фотография и постобработка
- → 3D дизайн
- → Моушн дизайн
- → Генеративная графика
- → Саунд арт

#### Контакты

Email amgeldorje@gmail.com

Веб-сайтamgeldorje.xyzТелеграм@amgel\_dorjeСоц. сети@amgel\_dorje

Мультидисциплинарный дизайнер (днем) и медиа-художник (ночью), с опытом в разработке фирменного стиля, UI/UX-дизайне и дизайне цифровых продуктов. Родом из солнечной Бурятии, места смешения культур, я привношу философский и нетривиальный изюм в проекты. Болезненно одержим сочетанием различных дисциплин для создания целостных и впечатляющих проектов. Зациклен на тщательных исследованиях, разработке инновационных концепций и эффективной коммуникации. Стремлюсь привнести свои способности в динамичную команду, где я смогу вносить вклад в значимые проекты и продолжать расти как творческий профессионал.

## Опыт работы

#### 2019 - н.в Независимый Мультидисциплинарный Дизайнер (удаленно)

- → Разрабатывал фирменные стили для брендов и организаций путем создания логотипов, типографики, цветовых схем и других визуальных элементов, используемых на различных носителях. (Furai | Vernye Druzya | Zagarbazh | Bezma | Chessy )
- → Разрабатывал дизайны пользовательских интерфейсов для цифровых продуктов, таких как веб-сайты или мобильные приложения, используя вайрфреймы, прототипы и финальные дизайны, которые одновременно визуально привлекательны и функциональны для пользователя.( Furai app | Chessy )
- → Проводил различные UX-исследования для лучшего понимания потребностей и поведения пользователей с целью создания более эффективных и удобных дизайнов. Включает интервью с пользователями, опросы и тестирование удобства использования.
- ightarrow Создавал общий внешний вид и ощущение веб-сайтов, включая макет, цветовую схему, типографику и изображения. Также может включать работу с фронтенд-разработкой, используя HTML, CSS, JavaScript, Webflow или Readymag. ( <u>Personal Portfolio</u> )
- → Разрабатывал дизайны визуальных коммуникаций, таких как постеры, брошюры, инфографика или другие маркетинговые материалы, эффективно передающие сообщение или историю целевой аудитории.
- → Разрабатывал дизайн и форматировал многостраничные издания, таких как книги, журналы или отчеты, которые визуально привлекательны и легко читать.

( <u>Visual Research "Emotion Through Calligraphy"</u> )

→ Создавал 3D модели и визуализации с использованием Blender и Cinema 4D и интегровал их в более крупные проекты, такие как анимации, игры или инсталляции.

(Chessy | Space Calligraphy)

ightarrow Создавал и программироваал визуальные эффекты и генеративную графику в реальном времени с помощью TouchDesigner и интегрировал их.

( Furai app | Me.Moment.Universe )

→ Разрабатывал идеи и концепции для новых проектов, продуктов или услуг, включая исследование рыночных тенденций, создание пользовательских персонажей и мозговой штурм идей для воплощения новой концепции в жизнь.

# Amgel Dorje / Амгалан Доржиев

## Мультидициплинарный дизайнер, днем

Разработка фирменного стиля, UX/UI и цифровых продуктов

#### Медиа-художник, ночью

Создание арт работ

Сейчас в Москве, Россия

## Контакты

Email amgeldorje@gmail.com

Веб-сайтamgeldorje.xyzТелеграм@amgel\_dorjeСоц. сети@amgel\_dorje

#### Владение ПО

- → Figma
- → Photoshop, Illustrator, Indesign
- → After Effects, DaVinci Resolve
- → Blender, Cinema 4D
- → Ableton Live 11
- → Touchdesigner
- → Spark AR Studio
- → Readymag, Webflow
- → Visual Studio Code, Github
- → ChatGPT, Midjourney

#### Дополнительная деятельность

## 2021 - н.в Медиа-художник

ightarrow Разрабатывал и выполнял каллиграфические дизайны с использованием различных инструментов и материалов, таких как ручки, кисти, чернила и бумага.

( Death. Bardo. Birth. Life. | Dark — Light )

→ Снимал и редактировал фотографии с использованием различных техник и оборудования, включая цифровые камеры, освещение и пост-продакшн.

(Death. Bardo. Birth. Life. | Villain-self)

- ightarrow Создавал иммерсивный арт-опыт путем интеграции световых и звуковых элементов с интерактивными технологиями, такими как датчики, микроконтроллеры, используя TouchDesigner. ( Me. Moment. Universe. )
- → Создавал аудиоинсталляции и перформансы, исследующих взаимосвязь между звуком и пространством, с использованием различных техник, таких как полевые записи, сэмплинг и звуковой синтез, используя Ableton Live.
- → Использовал технологии AR (дополненной реальности) для создания интерактивных и иммерсивных арт-опытов, интегрирующих виртуальные и физические элементы.
- ightarrow Разработавыл визуальные концепции и дизайны для различных медиа, таких как кино, игры или реклама, включая дизайн персонажей, дизайн окружения и сторибординг. ( Is death the End? | Chessy )
- → Создавал оригинальные иллюстрации и сюжеты комиксов, включая дизайн персонажей, макет панелей и диалоги.
- → Разрабатывал фэшн дизайн для элементов одежды и аксессуаров с использованием различных техник и материалов.

2022 – 2022 Режиссер, сценарист короткометражного скрин-лайф сериала «Фотограф» (Москва)

- → Срежиссировал мини скрин-лайф сериал «Фотограф».
- → Написал и отредактировал сценарий.

#### Выставки

2023 Art on Loop IV at The Holy Art Gallery (Лондон, Великобритания).

Была выставлена фото-каллиграфическая серия «Death — Bardo — Birth — Life».

## Образование

2019 – 2023 Бакалавриат по специальности «Дизайн и продвижение цифровых продуктов», Школа Дизайна НИУ ВШЭ.

Москва

# Проекты доступны на amgeldorje.xyz

# Спасибо, что протитали резюме! Не стесняйтесь обращаться по вопросам.